【裁判字號】    98,交聲,238
【裁判日期】    980710
【裁判案由】    違反道路交通管理處罰條例
【裁判全文】
臺灣宜蘭地方法院交通事件裁定         98年度交聲字第238號
移送機關    交通部公路總局臺北區監理所宜蘭監理站
異  議  人  環鑫通運有限公司
即受處分人
法定代理人  乙○○
訴訟代理人  丙○○
上列異議人因違反道路交通管理處罰條例案件，對於交通部公路
總局臺北區監理所宜蘭監理站於民國98年5月26日所為之處分（
宜監字第裁00-000000000號）聲明異議，本院裁定如下：
    主  文
異議駁回。
    理  由
一、移送機關處分意旨略以：異議人即受處分人所有之車牌號碼
    27-PP號營業一般半拖車，於民國97年12月14日上午9時16分
    許，行經龍潭收費站，因軸距不符，原登記850公分，實測
    780公分違規，為交通部公路總局新竹監理所桃園監理站以
    竹監營字第510036039號通知單舉發，交通部公路總局臺北
    區監理所宜蘭監理站遂依道路交通管理處罰條例第18條第1
    項規定，裁處新台幣（下同）9,600元之罰鍰，車輛責令檢
    驗。
二、異議意旨略以：異議人所有上揭車輛嗣於98年5月15日15時
    左右至宜蘭監理站實施臨時檢驗，結果為：「與原登記相符
    」而屬合格，是本件裁決應予撤銷等語。
三、按「汽車車身、引擎、底盤、電系等重要設備變更或調換，
    或因交通事故遭受重大損壞修復後，不申請公路主管機關施
    行臨時檢驗而行駛者，處汽車所有人新臺幣2,400元以上,96
    00元以下罰鍰，並責令其檢驗。」道路交通管理處罰條例第
    18條第1項定有明文。
四、經查，本件異議人固不否認其所有車牌號碼27-PP號營業一
    般半拖車，於前開時間行經龍潭收費站之事實，惟否認有軸
    距不符原登記之事實，並辯稱：車子軸距是850公分沒錯，
    當初領牌丈量時就是850公分，是合格的，車子在外面跑2、
    3年都沒有問題，並沒有更改軸距，軸距如果改短的話容易
    造成車子的翻覆云云。惟查：關於本件舉發行為，依交通部
    公路總局新竹區監理所桃園監理站人員甲○○於本院調查時
    結證稱：伊是監理站人員，當時是執行檢警聯合稽查，當天
    是在龍潭收費站，是伊舉發，也是伊測量的，伊按照實車來
    丈量，有2個人出勤，另外1個人拉皮尺，伊量車子的第5輪
    ，軸距是780，與原行照不符，丈量後有會同司機給他看，
    並沒有意見等語（參見本院卷第15頁98年6月25日訊問筆錄
    ）。參以舉發人員係在場目擊之證人，且為監理站專業人員
    ，其到庭並以具結擔保供述之真實性，加以異議人素不相識
    ，又無嫌隙，應無攀誣異議人之理，自不得僅以證人為本件
    開單告發之人員而全盤抹煞其在訴訟上所具有目擊證人之資
    格，其證言自得採為本院裁判之依據。再異議人雖辯稱其於
    98年5月15日至宜蘭監理站實施臨時檢驗，測得車身軸距與
    原登記相符而屬合格之結果，惟此檢驗結果已在前開違規事
    實時間5月後，無法證明異議人所有車輛於舉發當日確無違
    規事實存在，是依前開規定及證人林永興之上開證述，本件
    異議人所辯並無理由，異議人所有車輛車身軸距變更，不申
    請公路主管機關施行臨時檢驗而行駛之事實已堪認定。
五、綜上所述，異議人車輛確有車身軸距變更，未申請公路主管
    機關施行臨檢而行駛之違規事實。從而移送機關依上開違規
    事實，依道路交通管理處罰條例第18條第1項，裁處罰鍰9,6
    00元，並無不當，異議人之異議為無理由，應予駁回。
據上論斷，應依道路交通案件處理辦法第19條，裁定如主文。
中    華    民    國    98    年    7     月    10    日
                  交通法庭法  官  辜漢忠
以上正本證明與原本無異。
如不服本裁定，應於裁定送達後5日內，向本院提出抗告狀。（
應附繕本）
                          書記官  許麗汝
中    華    民    國    98    年    7     月    10    日


司法院資訊處製作；財團法人民間司法改革基金會備份。
